【裁判字號】    89,易,2031
【裁判日期】    890803
【裁判案由】    贓物
【裁判全文】
臺灣臺中地方法院刑事判決                        八十九年度易字第二三一號
    公  訴  人  台灣台中地方法院檢察署檢察官
    被      告  丁○○
右列被告因贓物案件，經檢察官提起公訴（八十八年度偵字第二四一二八號），本院
判決如左：
    主  文
丁○○收受贓物，處有期徒刑肆月，如易科罰金，以參佰元折算壹日。
    事  實
一、丁○○於民國八十八年十一月間，明知綽號「喪仔」不詳姓名之成年人，在台中
    市○區○○里○○路五十號住處外，所交付寅○○、癸○○、己○○、戊○○○
    、乙○○、丙○○、甲○○、庚○○、壬○○、子○○、丑○○等人之身分證、
    辛○○之身分證影本、己○○之機車駕照、戊○○○之汽車駕照，均係遭遺失或
    遭竊之來歷不明贓物，竟為幫助喪仔以該人頭申報行動電話販售得利而收受之。
    嗣於八十八年十一月三十日二十時許，為警持搜索票前往其住處當場查獲，始查
    知上情。
二、案經台中市警察局移送臺灣臺中地方法院檢察署檢察官偵查起訴。
    理  由
一、訊據被告丁○○坦承於右揭時地收受喪仔交付之前開證件，惟否認有何贓物犯行
    ，辯稱：其不知該證件為贓物云云。經查前開證件係遭竊或遺失之贓物乙事，經
    被害人寅○○之父卯○○、己○○、戊○○○、乙○○之母陳敏慧、丑○○之妻
    子○○、壬○○、庚○○、辛○○、癸○○及甲○○於警訊時證述明確，並有贓
    物認領保管收據及前開證件影本附卷可稽。又被告對於喪仔之人係為申辦行動電
    話販售得利乙情知之甚詳，又無法與喪仔聯絡，喪仔一次持多張證件交付被告，
    被告焉會不知喪仔所交付之證件係來路不明之贓物﹖是被告前開所辯，顯係卸責
    之詞，不足採信，其犯行堪以認定。
二、核被告所為，係犯刑法三百四十九條第一項之收受贓物罪。被告同時同地收受被
    害人等前開贓物，侵害數人法益，為想像競合犯，應從一重之收受贓物罪處斷。
    爰審酌被告圖利收受證件俾便辦理行動電話得利之犯罪動機、手段、目的，犯後
    仍否認犯行不知悔悟，惟犯後尚未辦理行動電話得利即被查獲等一切情狀，量處
    如主文所示之刑，並諭知易科罰金之折算標準，以示儆懲。
三、公訴意旨另以：被告明知喪仔於右揭時地交付辰○○之身分證為贓物，仍收受，
    因認被告涉犯刑法第三百四十九條第一項收受贓物罪嫌云云。訊之被告坦承收受
    喪仔交付辰○○之身分證云云，然查辰○○之身分證係辰○○向被告借錢質押與
    被告，經被害人辰○○於警訊時供述甚詳，是被告此部分之自白既與事實未合，
    自難採信，惟此部分與前開有罪部分有想像競合犯裁判上一罪之關係，爰不另為
    無罪之諭知。
據上論斷，應依刑事訴訟法第二百九十九條第一項前段，刑法第三百四十九條第一項
、第四十一條，罰金罰鍰提高標準條例第一條前段、第二條，判決如主文。
中      華      民      國八十九      年    八    月    三        日
                                        法  官  林郁婷
右正本證明與原本無異。
如不服本判決，應於送達後十日內向本院提出上訴狀 （須附繕本） ，上訴於台灣高
等法院台中分院。
                                        書記官
中      華      民      國      八十九      年    八    月    三        日
附錄論罪科刑法條
收受贓物者，處三年以下有期徒刑、拘役或五百元以下罰金。


司法院資訊處製作；財團法人民間司法改革基金會備份。
